臺灣臺北地方法院刑事裁定
111年度金重訴字第11號
公  訴  人  臺灣臺北地方檢察署檢察官
被      告  李靖渝


                    居臺北市○○區○○路0段00巷00弄0號0樓之0
上列被告因銀行法等案件，經檢察官提起公訴（110年度偵字第4
498號、110年度偵字第14868號、111年度偵字第5232號），本院
裁定如下：
    主  文
李靖渝自民國壹佰壹拾壹年叁月貳拾叁日起，限制出境、出海捌
月。
   理   由
一、按刑事訴訟法第93條之2第1項：「被告犯罪嫌疑重大，而有
    下列各款情形之一者，必要時檢察官或法官得逕行限制出境
    、出海。但所犯係最重本刑為拘役或專科罰金之案件，不得
    逕行限制之：一、無一定之住、居所者。二、有相當理由足
    認有逃亡之虞者。三、有相當理由足認有湮滅、偽造、變造
    證據或勾串共犯或證人之虞者」；第93條之3第2項：「偵查
    中檢察官聲請延長出境、出海，第一次不得逾4月，第二次
    不得逾2月，以延長二次為限。審判中限制出境、出海每次
    不得逾8月，犯最重本刑為有期徒刑10年以下之罪者，累計
    不得逾5年；其餘之罪，累計不得逾10年」；第93條之6：「
    依本章以外規定得命具保、責付或限制住居者，亦得命限制
    出境、出海，並準用第93條之2第2項及第93條之3至第93條
    之5之規定」等旨，限制出境新制施行後，刑事訴訟法之限
    制出境有二種，一種為第八章之一「逕行限制出境」（獨立
    型限制出境），另一種則為第93條之6所稱該章以外之限制
    出境（羈押替代型限制出境）；二者同須被告犯罪嫌疑重大
    ，但後者必經法官訊問，且以有羈押原因（無羈押必要）為
    要件。
二、又限制出境、出海處分，目的在防止被告逃亡，確保被告能
    於審判時到庭，以利刑事訴訟程序之進行，是考量限制出境
    、出海與否，自應以訴訟之進行及證據之調查是否因此而受
    影響為其判斷依據。再限制住居、限制出境、出海僅在保全
    刑事偵查、審判、執行之順利進行，屬於刑事訴訟之保全程
    序，非為確定被告對於本案是否應負擔罪責與是否應科處刑
    罰之問題，故有關限制出境、出海之事由是否具備及是否具
    有限制出境、出海必要性之審酌，並無需如同本案有罪或無
    罪之判決，應採嚴格證明法則，將所有犯罪事實證明至「無
    合理懷疑之確信程度」，易言之，僅須依自由證明法則，對
    前揭要件事實證明至讓法院相信「很有可能如此」之程度即
    可。倘依卷內證據，被告犯罪嫌疑重大，確有出境、出海滯
    留他國不歸而逃亡之可能性存在，即足影響審判之進行或刑
    罰之執行，依法當得為必要之限制出境、出海強制處分，以
    確保被告到庭接受審判或執行。至被告是否有限制出境、出
    海之必要，而予以限制出境、出海之強制處分，核屬事實認
    定問題，受訴法院自有依法認定裁量，並按訴訟進行程度及
    其他一切情狀，斟酌認定之權。
三、經查：
  ㈠檢察官以被告李靖渝涉犯刑法第216條、第210條之行使偽造
    私文書罪（法定刑為5年以下有期徒刑）及銀行法第125條之
    3第1項之詐欺銀行罪（法定刑為3年以上10年以下有期徒刑
    ，得併科新臺幣1千萬元以上2億元以下罰金）等罪嫌提起公
    訴，現由本院以111年度金重訴字第11號案審理中。
  ㈡被告李靖渝經檢察官於110年7月23日限制出境、出海八個月
    （臺灣臺北地方檢察署110年7月23日北檢邦稱110限出102字
    第11059100220號函）。原偵查中限制被告出境、出海之效
    力至111年3月22日止，並因檢察官提起公訴而將於111年3月
    23日自然撤管。
  ㈢本院給予被告及其辯護人陳述意見之機會，被告及其辯護人
    對是否限制出境、出海均無意見。本院依起訴書所檢送事證
    ，可認被告涉犯最輕本刑3年以上之罪。良以被訴重罪常伴
    有逃亡之高度可能，非無因此啟動逃亡境外、脫免刑責之動
    機，復參酌被告所涉違反銀行法等情節、犯罪所得及其智識
    、財力等情形，可認被告確有出逃海外之能力。本院審酌本
    案犯罪所得金額龐大，影響金融及經濟秩序，被告遵期到庭
    受審顯然不可或缺。以我國司法實務經驗，多有被告於偵、
    審程序遵期到庭，且國內尚有家人、固定住居所及相當資產
    之情況下，猶恣意棄保潛逃出境，致案件無法續行審判或執
    行之情事。而刑事訴訟程序係屬動態進行，本案亦尚未完成
    審理程序，若未持續限制被告出境、出海，仍有在訴訟程序
    進行中發現對己不利情事發生時潛逃不歸之可能性及疑慮，
    勢將影響刑事案件審判之進行。為確保本案訴訟程序及證據
    調查之順利進行、司法權之有效行使，於平衡兼顧公共利益
    及人權保障，本院認目前亦有對被告限制出境、出海之必要
    。
  ㈤綜上，為確保本案之審理及執行，爰依刑事訴訟法第93條之2
    第1項第2款規定，命自111年3月23日起，對被告限制出境、
    出海，限制效力期間為8個月。
據上論斷，應依刑事訴訟法第93條之3第2項，裁定如主文。
中　　華　　民　　國　　111 　年　　3 　　月　　23　　日
　　　　　　　　　刑事第十九庭  審判長法  官  江俊彥 
　　　　　　　　　                    法  官  林彥成
　　　　　　　　　　　　　　　　　　  法  官  林勇如
上正本證明與原本無異。
如不服本裁定，應於裁定送達後5日內向本院提出抗告狀。因疫
情而遲誤不變期間，得向法院聲請回復原狀。
                                      書記官  林意禎
中　　華　　民　　國　　111 　年　　3 　　月　　23　　日